---
title: "HW_5_Durinyan"
output: html_document
date: "2024-04-08"
---

```{r}
library(tidyverse)
library(ggplot2)
library(car)
library(survival)
library(ggsurvfit)
library(survminer)
```

```{r}
data <- read_csv('wisconsin_breast_cancer.csv')
```

```{r}
sum(is.na(data))
```
последняя колонка вся пропущена и не несет ценности, удаляем ее
```{r}
data <- data[, -ncol(data)]
```

```{r}
sum(is.na(data))
```

```{r}
head(data)
```

переведем значения в diagnosis в факториальные

```{r}
data <- data %>% 
  mutate(diagnosis = as.factor(diagnosis))
head(data)
```

```{r}
summary(data$diagnosis)
```

```{r}
summary(data$radius_mean)
summary(data$area_mean)
summary(data$perimeter_mean)
summary(data$symmetry_mean)
```

Проверка на нормальность распределения данных 
```{r}
shapiro.test(residuals(model))
```
Данные распределены ненормально.


### Задание 1

Создайте регрессионную модель, которая бы описывала связь среднего радиуса опухоли и средней площади (а), среднего периметра (б), средней симметричности (в).

Постройте графики, на которых отразите регрессионную прямую, и прокомментируйте свои находки.

```{r}
# Создаем модель регрессии
model <- lm(radius_mean ~ area_mean + perimeter_mean + symmetry_mean, data = data)

# Выводим коэффициенты модели
summary(model)
```


```{r}
# Строим график для каждой пары переменных
ggplot(data, aes(x = area_mean, y = radius_mean)) +
  geom_point() +
  geom_smooth(method = "lm") +
  labs(title = "Зависимость средней площади и среднего радиуса опухоли",
       x = 'Средняя площадь опухоли',
       y = 'Средний радиус опухоли') + 
    theme(plot.title = element_text(hjust = 0.5), 
        panel.background = element_blank(), 
        axis.line = element_line(linewidth = 2, colour = "grey")
        )
```


```{r}
# Строим график для каждой пары переменных
ggplot(data, aes(x = perimeter_mean, y = radius_mean)) +
  geom_point() +
  geom_smooth(method = "lm") +
  labs(title = "Зависимость средней площади и среднего радиуса опухоли",
       x = 'Средний периметр опухоли',
       y = 'Средний радиус опухоли') + 
    theme(plot.title = element_text(hjust = 0.5), 
        panel.background = element_blank(), 
        axis.line = element_line(linewidth = 2, colour = "grey")
        )
```

```{r}
# Строим график для каждой пары переменных
ggplot(data, aes(x = symmetry_mean, y = radius_mean)) +
  geom_point() +
  geom_smooth(method = "lm") +
  labs(title = "Зависимость среднего периметра и среднего радиуса опухоли",
       x = 'Средний симметричность опухоли',
       y = 'Средний радиус опухоли') + 
    theme(plot.title = element_text(hjust = 0.5), 
        panel.background = element_blank(), 
        axis.line = element_line(linewidth = 2, colour = "grey")
        )
```

Имеется прямая зависимость между размером опухоли и проверяемыми переменными.


### Задание 2

Пусть колонка с диагнозом принимает следующие значения: злокачественная опухоль — 1, а доброкачественная — 0. 

```{r}
data$diagnosis <- ifelse(data$diagnosis == "M", 1, 0)
head(data)
```


Постройте модель, которая бы прогнозировала вероятность возникновения злокачественной опухоли от среднего радиуса (а), средней площади (б), средней текстуры (в).

```{r}
model2 <- glm(diagnosis ~ radius_mean + area_mean + texture_mean, data = data, family = 'binomial')
summary(model2)
```
Средняя текстура имеет статистически значимую взаимосвязь с вероятностью возникновения злокачественной опухоли.


Постройте графики. Создайте модель, которая бы прогнозировала вероятность возникновения злокачественной опухоли от всех трех перечисленных факторов.

```{r}
ggplot(data, aes(x = radius_mean, y = diagnosis)) +
  geom_point() +
  labs(title = '',
       x = '',
       y = ' ') + 
  geom_smooth(method = 'glm', method.args = list(family = 'binomial')) +
  labs(title = 'Вероятность малигнизации в зависимости от среднего радиуса',
       x = 'Средний радиус',
       y = 'Вероятность злокачественной опухоли') +
    theme(plot.title = element_text(hjust = 0.5), 
        panel.background = element_blank(), 
        axis.line = element_line(linewidth = 2, colour = "grey")
        )
```


```{r}
ggplot(data, aes(x = area_mean, y = diagnosis)) +
  geom_point() +
  labs(title = '',
       x = '',
       y = ' ') + 
  geom_smooth(method = 'glm', method.args = list(family = 'binomial')) +
  labs(title = 'Вероятность малигнизации в зависимости от средней площади',
       x = 'Средняя площадь',
       y = 'Вероятность злокачественной опухоли') +
    theme(plot.title = element_text(hjust = 0.5), 
        panel.background = element_blank(), 
        axis.line = element_line(linewidth = 2, colour = "grey")
        )
```


```{r}
ggplot(data, aes(x = texture_mean, y = diagnosis)) +
  geom_point() +
  labs(title = '',
       x = '',
       y = ' ') + 
  geom_smooth(method = 'glm', method.args = list(family = 'binomial')) +
  labs(title = 'Вероятность малигнизации в зависимости от средней текстуры',
       x = 'Средняя текстура',
       y = 'Вероятность злокачественной опухоли') +
    theme(plot.title = element_text(hjust = 0.5), 
        panel.background = element_blank(), 
        axis.line = element_line(linewidth = 2, colour = "grey")
        )
```

Графики подтверждают взаимосвязь структуры и малигнизации.



### Задание 3 (6 балла)
Для выполнения этого задания вам понадобится датасет lung, который встроен в пакет survival. Установите этот пакет и загрузите датасет.

```{r}
lung <- survival::lung
head(lung)
```

Создайте переменную event, в которой отразите наличие или отсутствие (1 или 0) интересующего события — смерти пациента.

```{r}
lung$event <- ifelse(lung$status == 2, 1, 0)
head(lung)
```

```{r}
lung2 <- filter(lung, lung$event == 1)
head(lung2)
```


Постройте кривые выживаемости в зависимости от пола (на одном графике должны получиться две кривые для каждого пола и таблица числа пациентов, подверженных риску (at risk) под ним). 

```{r}
surv_fit <- survfit(Surv(time, status) ~ sex, data = lung2)

ggsurvplot(surv_fit, conf.int = TRUE, surv.median.line = 'hv', risk.table = TRUE)
```
Согласно графику выживаемость выше у женщин. Со временем падает вероятность благоприятного исхода.


Поясните получившееся значение p-value для лог-рангового теста и опишите наблюдаемые результаты.


alpha = 0.05
H0 - статистически значимой разницы в выживаемости между мужчтнами и женщинами нет
H1 - есть статистически значимая разница в выживаемости между мужчтнами и женщинами
```{r}
survdiff(Surv(time, status) ~ sex, data = lung2)

```

Значение Chi-squared равно 2.2, что соответствует одному степеню свободы, и уровень значимости (p-value) равен 0.1 (p-value > alpha). Это говорит о том, что существует статистически значимое различие в выживаемости между двумя группами.



Постройте график кумулятивной функции рисков (cumulative hazard function) для пола. Проинтерпретируйте график.

```{r}
ggsurvplot(surv_fit, fun = "cumhaz", conf.int = TRUE, risk.table = TRUE)
```


С помощью функции coxph() постройте регрессию Кокса и оцените влияние пола на выживаемость. Что вы можете сказать о полученных результатах?

```{r}
summary(coxph(Surv(time, status) ~ sex, data = lung2))
```

p-value = 0.136 > alpha. Отсюда статистически значимой разницы в кумулятивной функции рисков между мужчинами и женщинами нет.













