---
title: "HW_5_Durinyan"
output: html_document
date: "2024-04-08"
---

```{r}
library(tidyverse)
library(ggplot2)
library(lme4)
library(lmerTest)
library(car)
library(survival)
library(ggsurvfit)
library(survminer)
```

```{r}
data <- read_csv('wisconsin_breast_cancer.csv')
```

```{r}
sum(is.na(data))
```
последняя колонка вся пропущена и не несет ценности, удаляем ее
```{r}
data <- data[, -ncol(data)]
```

```{r}
sum(is.na(data))
```

```{r}
head(data)
```

переведем значения в diagnosis в факториальные

```{r}
data <- data %>% 
  mutate(diagnosis = as.factor(diagnosis))
head(data)
```

```{r}
summary(data$diagnosis)
```

```{r}
summary(data$radius_mean)
summary(data$area_mean)
summary(data$perimeter_mean)
summary(data$symmetry_mean)
```

Проверка на нормальность распределения данных 
```{r}
shapiro.test(residuals(model))
```
Данные распределены ненормально.


### Задание 1

Создайте регрессионную модель, которая бы описывала связь среднего радиуса опухоли и средней площади (а), среднего периметра (б), средней симметричности (в).

Постройте графики, на которых отразите регрессионную прямую, и прокомментируйте свои находки.

```{r}
# Создаем модель регрессии
model <- lm(radius_mean ~ area_mean + perimeter_mean + symmetry_mean, data = data)

# Выводим коэффициенты модели
summary(model)
```


```{r}
# Строим график для каждой пары переменных
ggplot(data, aes(x = area_mean, y = radius_mean)) +
  geom_point() +
  geom_smooth(method = "lm") +
  labs(title = "Зависимость средней площади и среднего радиуса опухоли",
       x = 'Средняя площадь опухоли',
       y = 'Средний радиус опухоли') + 
    theme(plot.title = element_text(hjust = 0.5), 
        panel.background = element_blank(), 
        axis.line = element_line(linewidth = 2, colour = "grey")
        )
```


```{r}
# Строим график для каждой пары переменных
ggplot(data, aes(x = perimeter_mean, y = radius_mean)) +
  geom_point() +
  geom_smooth(method = "lm") +
  labs(title = "Зависимость средней площади и среднего радиуса опухоли",
       x = 'Средний периметр опухоли',
       y = 'Средний радиус опухоли') + 
    theme(plot.title = element_text(hjust = 0.5), 
        panel.background = element_blank(), 
        axis.line = element_line(linewidth = 2, colour = "grey")
        )
```

```{r}
# Строим график для каждой пары переменных
ggplot(data, aes(x = symmetry_mean, y = radius_mean)) +
  geom_point() +
  geom_smooth(method = "lm") +
  labs(title = "Зависимость среднего периметра и среднего радиуса опухоли",
       x = 'Средний симметричность опухоли',
       y = 'Средний радиус опухоли') + 
    theme(plot.title = element_text(hjust = 0.5), 
        panel.background = element_blank(), 
        axis.line = element_line(linewidth = 2, colour = "grey")
        )
```

Имеется прямая зависимость между размером опухоли и проверяемыми переменнымия


### Задание 2

Пусть колонка с диагнозом принимает следующие значения: злокачественная опухоль — 1, а доброкачественная — 0. 

```{r}
data$diagnosis <- ifelse(data$diagnosis == "M", 1, 0)
head(data)
```


Постройте модель, которая бы прогнозировала вероятность возникновения злокачественной опухоли от среднего радиуса (а), средней площади (б), средней текстуры (в).

```{r}
model2 <- glm(diagnosis ~ radius_mean + area_mean + texture_mean, data = data, family = 'binomial')
summary(model2)
```



Постройте графики. Создайте модель, которая бы прогнозировала вероятность возникновения злокачественной опухоли от всех трех перечисленных факторов.

```{r}
ggplot(data, aes(x = radius_mean, y = diagnosis)) +
  geom_point() +
  labs(title = '',
       x = '',
       y = ' ') + 
  geom_smooth(method = 'glm', method.args = list(family = 'binomial')) +
  theme(plot.title = element_text(hjust = 0.5), 
        panel.background = element_blank(), 
        axis.line = element_line(linewidth = 2, colour = "grey")
        )
  
```










